# 请教陈版：专利实施许可收入的处理

提问人：lingtingwyy 时间：2020-09-03 12:33:07
请教陈版：
专利实施许可，非独占许可，许可年限为 15 年，一次性收取 300 万的许可费收入，是按 15 年分期确认收入，还是可以一次性确认收入呢？谢谢！

回答人：chenyiwei
这个问题应对照新收入准则第三十六条规定判断。主要考虑是在授权期间，是否存在提供技术更新和支持等的后续合同义务。